【裁判字號】    90,易,247
【裁判日期】    900409
【裁判案由】    毀棄損壞
【裁判全文】
臺灣嘉義地方法院刑事判決                            九十年度易字第二四七號
    公  訴  人  臺灣嘉義地方法院檢察署檢察官
    被      告  甲○○
右列被告因毀損案件，經檢察官提起公訴（九十年度偵字第四五號），本院判決如左
：
    主  文
甲○○共同損壞他人之住宅大門玻璃壹片、車號Ｃ二零八四八號自小客車前後擋風玻
璃貳片，足以生損害於他人，處有期徒刑肆月，如易科罰金，以參佰元折算壹日。
    事  實
一、緣甲○○因經營礦泉水生意而收取一紙張漢倫為發票人名義支票，嗣經提示未獲
    付款，甲○○乃認該筆債務應由張漢倫清償，惟張漢倫以該支票係由他人所盜用
    名義簽發而拒絕付款，甲○○乃於民國八十九年十二月九日十六時三十分許，夥
    同不詳姓名年籍之成年男子三人，駕駛車牌號碼ＴＱ四二八七號自小客車至張漢
    倫位於嘉義縣番路鄉新福村九鄰下宅仔三十號之住處（該屋為張漢倫之父乙○○
    所有），甲○○隨即打行動電話聯絡當時並未在家中之張漢倫，要求張漢倫出面
    處理財務糾紛，張漢倫因告知該支票係遭人盜用而不願付款等語，甲○○竟心生
    不滿，隨即與同行之不詳男子三人，基於毀損之共同犯意聯絡，聯手手持石頭搗
    毀張漢倫住處之大門玻璃一片及停在屋旁為張漢倫之母丁○○所有之車號Ｃ二零
    八四八號自小客車前後二片擋風玻璃，足生損害於乙○○、丁○○。
二、案經乙○○、丁○○訴由嘉義市警察局第二分局報告台灣嘉義地方法院檢察署檢
    察官偵查起訴。
    理  由
一、訊據被告甲○○固坦承於八十九年十二月九日十六時三十分許至張漢倫住處找張
    漢倫要債，並與張漢倫通電話商討清償事宜，然矢口否認有毀損之犯行，辯稱：
    其當時在張漢倫住處按門鈴很久，但並未損毀上開物品云云。惟查：右揭事實，
    業據當時洽在家中目擊之丙○○（張漢倫之妹）於警訊（參警訊卷第六頁正面至
    第九頁正面、本院調查時（參本院九十年三月二十二日調查筆錄）明確指證，丙○○並記下甲○○等人所駕駛之ＴＱ四二八七號自小客車車牌號碼；而該車亦確
    由甲○○於當日駕駛至張漢倫家中之車，業據甲○○於本院訊問時自承；另張漢
    倫亦到庭明確指稱：八十九年十二月九日當天十六時、十七時許，被告打行動電
    話與伊商討要債事宜，但因伊告知係支票遭人盜用，被告竟將電話交予某不明男
    子接聽，狀若流氓口氣惡劣，過十餘分鐘後，即接到丙○○電話聯絡稱家中門玻
    璃、汽車被砸毀等情（參本院九十年三月二十二日調查筆錄），經核與目擊之丙○○所指述情節堪稱吻合；此外，復有現場照片五張附於警卷可稽，被告所辯，
    顯係卸責之語，不足採信；本件事證已臻明確，被告犯行堪以認定。
二、核被告甲○○所為，係犯刑法第三百五十四條之毀損罪；被告與另三名不詳姓名
    、年籍之成年男子，就上開毀損犯行，有犯意聯絡及行為之分擔，為共同正犯；
    被告一行為毀損乙○○、丁○○所有之物品，係一行為觸犯二毀損罪，為想像競
    合犯，從一重之毀損罪論以一罪；爰審酌被告犯罪之動機、目的、手段，犯罪時
    所受之刺激及其品性、生活狀況、智識程度、犯罪所生之損害，及犯罪後態度等
    一切情狀，量處如主文所示之刑，並諭知易科罰金之折算標準。
據上論斷，應依刑事訴訟法第二百九十九條第一項前段，刑法第三百五十四條、第二
十八條、第五十五條、第四十一條第一項，罰金罰鍰提高標準條例第一條前段、第二
條，判決如主文。
本案經檢察官陳美君到庭執行職務。
中    華    民    國      九十        年      四      月      九      日
                                      臺灣嘉義地方法院刑事第一庭
                                          法  官  黃國益
右正本證明與原本無異。
如不服本判決，應於判決送達後十日內，向本院提出上訴狀（應附繕本）。
中    華    民    國      九十        年      四      月       九  日
                                          書記官  林秀惠
附錄本判決論罪之法條：
刑法第三百五十四條
毀棄、損壞前二條以外之他人之物或致令不堪用，足以生損害於公眾或他人者，處二
年以下有期徒刑、拘役或五百元以下罰金。


司法院資訊處製作；財團法人民間司法改革基金會備份。
